【裁判字號】    90,台上,3101
【裁判日期】    900524
【裁判案由】    違反槍砲彈藥刀械管制條例
【裁判全文】
最高法院刑事判決                                九十年度台上字第三一○一號
    上  訴  人  甲○○
右上訴人因違反槍砲彈藥刀械管制條例案件，不服台灣高等法院台南分院中華民國九
十年一月二十九日第二審判決（八十九年度上訴字第一五○四號，起訴案號：台灣台
南地方法院檢察署八十九年度偵字第七七五七號），提起上訴，本院判決如左：
    主  文
上訴駁回。
    理  由
按刑事訴訟法第三百七十七條規定：上訴於第三審法院，非以判決違背法令為理由，
不得為之。是提起第三審上訴，應以原判決違背法令為理由，係屬法定要件。且必須
依據卷內資料為具體之指摘，並足據以辨認原判決已具備違背法令之形式，始屬相當
。本件原判決撤銷第一審科刑判決，改判依想像競合犯關係，從一重論處上訴人甲○
○未經許可寄藏自動步槍罪刑。已明所憑證據及認定理由。並依據卷內資料逐一指
駁上訴人之所辯，何以不足採取，綦詳。從形式上觀察，並無違背法令之情形存在。
上訴意旨略稱：本件之槍、彈是周志銘（已死亡）於民國八十六年十月間所寄藏，且
周某於八十五年間曾寄藏霰彈槍一枝、霰彈十一發，八十七年十月十三日十七時三十
分許，上訴人因故持該霰彈槍擊傷陳惠隆，持槍部分經原審法院八十八年度上訴字第
七九一號判決處有期徒刑三年，現上訴本院中，本件與前案係基於連續持有之犯意為
之，其判決效力應及於本件，檢察官應為不起訴處分，既經起訴，法院應諭知免訴或
不受理判決。又上訴人於警方查獲第一批槍、彈後，主動繳交第二批及第三批，原判
決未依槍砲彈藥刀械管制條例第十八條第四項規定減輕上訴人之刑，均有違背法令云
云。查原審調閱上開卷宗結果，上訴人於警訊時自承用以射殺陳惠隆之霰彈槍及霰彈
等，係於八十五年底，由周志銘之寄託而藏放云云，有警訊筆錄足憑。上訴人所犯前
後持有之槍、彈並非同一時間受寄藏，難認上訴人於八十五年底受寄藏之初，即有以
後仍將繼續受寄藏之概括犯意，上訴人辯稱本件不應再受處罰云云，自非可取，原判
決已於理由內詳加說明。並已明上訴人非供出全部槍、彈，即非自動繳交槍械，不
合減輕其刑規定。上訴意旨置原判決理由已說明之事項於不顧，重為單純之事實上爭
執，尚不足據以辨認原判決已具備違背法令之形式，應認其上訴為違背法律上之程式
，予以駁回。
據上論結，應依刑事訴訟法第三百九十五條前段，判決如主文。
中      華      民      國     九十     年      五      月    二十四    日
                              最高法院刑事第三庭
                                  審判長法官  陳  錫  奎
                                        法官  洪  清  江
                                        法官  李  伯  道
                                        法官  呂  丹  玉
                                        法官  邵  燕  玲
      右正本證明與原本無異
                                              書  記  官
中      華      民      國     九十     年      六      月      一      日


司法院資訊處製作；財團法人民間司法改革基金會備份。
